# 如何能方便找出某一家证券资格会计所 2012 年报审计客户是哪些？

提问人：xyd617 时间：2013-11-06 13:24:15
如题 如何能方便找出某一家证券资格会计所 2012 年报审计客户是哪些？

回答人：chenyiwei
可查阅中注协的 2012 年报审计情况快报，每年的最后一期都会有统计表的。 2012 年的年报审计情况快报的最后一期在这里：
http://www.cicpa.org.cn/topnews/201305/t20130517_41089.html。

提问人：xyd617 时间：2013-11-07 13:26:28
谢谢，可是还是看不出他的客户具体公司名称。

回答人：chenyiwei
把各期快报收集起来，汇总其中对报告出具情况的统计表，就可以得到 2012 年审期间各证券资格所实际承担年审业务的具体名单。